臺灣高等法院臺南分院刑事判決　　　　100年度上易字第296號
上　訴　人
即　被　告　王月梅
上列上訴人因侵占案件，不服臺灣臺南地方法院100年度易字第
202號中華民國100年4月13日第一審判決（起訴案號：臺灣臺南
地方法院檢察署99年度偵緝字第931號），提起上訴，本院判決
如下：
    主  文
上訴駁回。
    事  實
一、王月梅為臺南市○○區○○村○○路○段15號「特區優質茶
    飲連鎖店關廟分店」之員工，平時負責該店營業時間收銀、
    調製茶飲予消費者，並於每晚打烊後，將該店之每日固定零
    用金新臺幣（下同）2400元及當日之營業收入，攜回臺南市
    歸仁區○○○路○段29號「特區優質茶飲連鎖店歸仁總店」
    交付予負責人戴玉青，為從事業務之人。詎王月梅竟意圖為
    自己不法之所有，於民國99年1月4日晚間8時45分許，將上
    開關廟分店提早打烊，並將其所保管之當天零用金2400元及
    營業收入2000元（共計4400元），以變易持有為所有之意思
    ，未將該零用金及營業收入交與戴玉青，反予以侵占入己，
    並逃逸無蹤。嗣經戴玉青發現有異而報警循線查悉上情。
二、案經戴玉青訴由臺南市政府警察局歸仁分局報告臺灣臺南地
    方法院檢察署檢察官偵查起訴。
    理  由
一、上揭事實，業據被告王月梅於原審及本院審理時自白不諱（
    見原審卷第19至20頁、本院卷第23頁至24頁），核與告訴人
    戴玉青於警詢及偵查中之指述互核相符（見警卷第3頁至第5
    頁及偵緝卷第32至33頁、本院卷第25頁反面至第26頁），復
    與證人陳慶輝於偵查中證述情節相合（見偵緝卷第63至65頁
    ），並有簡訊翻拍照片3張、王月梅任職特區優質茶飲連鎖
    店關廟分店之上班打卡資料及員工預借薪資憑據各1份在卷
    可憑（見偵緝卷第50至52頁、偵卷第10、11頁），是上開補
    強證據，均已足資擔保被告前述任意性自白之真實性，足認
    被告自白確與事實相符，本案事證明確，被告犯行，應堪認
    定。
二、被告上訴意旨指摘原判決量刑不當，並聲請給予緩刑，辯稱
    ：發當天伊係10時打烊後離去，並非告訴人所稱之8時45 分
    就離開；而想與告訴人和解，但告訴人不願和解云云。經查
    被告於99年1 月4 日打烊後，未將該店每日固定零用金及當
    日之營業收入，攜回臺南市歸仁區○○○路○ 段29號「特區
    優質茶飲連鎖店歸仁總店」交與負責人戴玉青，既經被告自
    白在卷，應為不爭之事實。至於被告王月梅係何時打烊離去
    工作崗位，已據告訴人到庭改以證人結證稱：那時是淡季，
    有時候可提早打烊，所以我打電話過去，但沒人接，我想可
    能他在忙，沒有想其他，等到10點，他沒回來總店，我就試
    著撥他手機，撥不通，心想會不會發生事情，等總店打烊，
    我到關廟去找他，隔壁阿嬸說他8 點45分就打烊走了（本院
    卷第25頁反面），是被告所辯其於當天10時打烊後離開該店
    ，應無可採。至於被告表示願還本案當日零用金及營業收入
    4400元部分一節，因被告任職期間，曾向告訴人預借29萬元
    未還，告訴人希望全部清償，致未能和解等情。然而事後之
    能否和解，並不影響被告犯罪之成立。至於上訴意旨聲請給
    予緩刑一節，因被告至今仍未與告訴人成立和解，其於庭上
    之態度，尚難認有悔意，且依其陳述之現時經濟狀況，應無
    法支付財產上或非財產上損害賠償，難認其有以暫不執行為
    適當之情形，倘若易科罰金執行有所困難，尚可再易服社會
    勞動，要無因其無能力繳納易科罰金，而給予緩刑之理，併
    此敘明。
三、被告自98年10月1日起，擔任戴玉青經營之「特區優質茶飲
    連鎖店關廟分店」之員工，工作內容包含營業時間收銀、調
    製茶飲予消費者，並且於每日打烊後需將店內之固定零用金
    及營業收入交與負責人，業經告訴人戴玉青於警詢中指述明
    確，且為被告所承認，是被告為從事業務之人。被告於執行
    業務時將該店之每日固定零用金2400元及當日之營業收入20
    00元侵占入己。核被告所為，係犯刑法第三百三十六條第二
    項之業務侵占罪。
四、原審以被告罪證明確，因予適用刑法第三百三十六條第二項
    、第四十一條第一項前段，刑法施行法第一條之一第一項、
    第二項前段規定，並審酌被告國中畢業之智識程度，依其所
    述未婚，現擔任按摩工作，月收入約3萬5千元之生活狀態，
    素行尚稱良好，雖於審理時坦承犯行，然未能賠償告訴人上
    開侵占款項，亦未與告訴人達成和解，暨其侵占之金額、造
    成告訴人損害程度等一切情狀，量處有期徒刑六月，並諭知
    如易科罰金以1千元折算1日之標準。並敘明「刑事審判之量
    刑，在於實現刑罰權之分配的正義。故法院對有罪之被告科
    刑，應符合罪刑相當之原則，使罰當其罪，以契合人民之法
    律感情。此所以刑法第五十七條明定科刑時應審酌一切情狀
    ，尤應注意該條所列各款事項，以為科刑輕重之標準」（最
    高法院93年度台上字第3973號、94年度台上字第2131號、94
    年度台上字第2275號等刑事判決參照）。審酌刑法第五十七
    條各款所臚列情事，並考量被告犯罪情節、行為手段、侵占
    之金額等各項情狀，認為科處有期徒刑六月即可達罰當其罪
    ，檢察官求刑量處有期徒刑七月，稍屬過重等情。本院因認
    原審判決，認事用法，均無不合，量刑亦堪稱妥適，被告上
    訴意旨，空言指摘原審判決量刑不當，並請求給予緩刑，為
    無理由，應予駁回。
據上論結，應依刑事訴訟法第三百六十八條，判決如主文。
本案經檢察官蘇南桓到庭執行職務。
中    華    民    國  100    年    6    月    29    日
                  刑事第七庭    審判長法  官  李文福
                                      法  官  顏基典
                                      法  官  陳顯榮
以上正本證明與原本無異。
不得上訴。
                                      書記官  李珍鳳
中    華    民    國   100    年    6     月    29    日
附錄本判決論罪法條
中華民國刑法第三百三十六條第二項
對於業務上所持有之物，犯前條第一項之罪者，處六月以上五年
以下有期徒刑，得併科三千元以下罰金。